臺灣高等法院臺中分院刑事判決　　　　　　　　　　九十一年度上訴字第七四三號
　　上　訴　人　臺灣臺中地方法院檢察署檢察官
　　上　訴　人
　　即　被　告　庚○○
　　指定辯護人　本院公設辯護人　戊○○
右上訴人，因被告殺人未遂等案件，不服臺灣臺中地方法院九十年度訴緝字第九四號
，中華民國九十一年三月二十九日第一審判決（起訴案號：臺灣臺中地方法院檢察署
八十九年度偵字第二三五四號、第一０一一三號，並經同署移送併辦：八十九年度偵
字第一四三三一號、第一五六四四號），提起上訴，本院判決如左：
    主  文
上訴駁回。
    事  實
一、庚○○因聽聞胞兄謝震宇之妻廖淑娟與丁○○有曖昧關係，其兄謝震宇曾遭丁○○威脅，而對丁○○有所不滿，遂基於持有具有殺傷力槍彈及殺人之犯意，於民
    國（下同）八十九年二月初，在其位於台中市○○路○段一一０號二樓之租屋處
    樓下，先向傅錦盛借用Ｐ. ＢＥＲＥＴＴＡ美國廠製，ＭＯＤ九二ＦＳ型口徑九
    ｍｍ制式半自動手槍一支（槍枝管制編號：0000000000號，槍號為Ｂ
    ＥＲ三八三０七一Ｚ，含彈匣一個）及九ｍｍ制式子彈十顆（傅錦盛同時交付如
    附表所示之槍彈予庚○○，代為寄藏在上址部份，另已成立寄藏槍彈罪嫌，應無
    從併本案審理，詳如後敘）欲代為解決其兄謝震宇與丁○○間之事宜，嗣於同年
    二月八日凌晨一時許，趁其兄謝震宇與丁○○在臺中縣大里市○○街九號討論如
    何解決時，持其上開借得之制式半自動手槍及子彈，在大里市○○街、東明路口
    ，自後朝丁○○之頭部射擊子彈一發，貫穿丁○○之左頸部，致使丁○○不支倒
    地，經廖淑娟等人即時將丁○○送醫救治，始倖免於難。庚○○復另行基於持有
    具有殺傷力槍彈之犯意，於八十九年三月七日凌晨某時許，持上開借得具有殺傷
    力，認係Ｐ. ＢＥＲＥＴＴＡ美國廠製，ＭＯＤ九二ＦＳ型口徑九ｍｍ制式半自
    動手槍一支（槍枝管制編號：0000000000號，槍號為ＢＥＲ三八三０
    七一Ｚ，含彈匣一個）及傅錦盛交予其寄藏之槍彈中，可發射子彈具有殺傷力，
    認係美國ＢＥＲＥＴＴＡ廠製，ＭＯＤ九二ＦＳ型口徑九ｍｍ半自動手槍一支（
    槍號為ＢＥＲ四一三０六０Ｚ，槍枝管制編號：0000000000號，含彈
    匣一個）、九ｍｍ制式子彈三十一顆（上開九ｍｍ制式半自動手槍二支之彈匣分
    別裝有子彈十五顆及十六顆），及可發射子彈具有殺傷力，認係捷克製ＣＺ廠七
    五Ｂ型口徑九ｍｍ制式半自動手槍一支（槍號磨滅，經電解結果研判為一０五一
    Ｂ，槍枝管制編號：0000000000號，含彈匣一個）、九ｍｍ制式子彈
    三顆，與其友人王光中共同前往臺中市○○路十六號「棕櫚ＰＵＢ」飲酒，迄於
    同日凌晨五時許，庚○○因細故與該店內消費客人甲○○發生爭執，竟萌生傷害
    他人身體之犯意，在店內將上開可發射子彈具有殺傷力，認係捷克製ＣＺ廠七五
    Ｂ型口徑九ｍｍ制式半自動手槍一支（槍枝管制編號：0000000000號
    ，含彈匣一個）及九ｍｍ制式子彈三顆交予王光中後（王光中涉嫌共同持有上開
    槍彈殺人部分，業經原審另案以八十九年度訴字第一三八八號案，於理由內不另
    為無罪諭知），雙手各持上開可發射子彈具有殺傷力Ｐ. ＢＥＲＥＴＴＡ美國廠
    製，ＭＯＤ九二ＦＳ型口徑九ｍｍ制式半自動手槍一支（槍枝管制編號：000
    0000000號，槍號為ＢＥＲ三八三０七一Ｚ，含彈匣一個，子彈十五顆）
    、具有殺傷力，認係美國ＢＥＲＥＴＴＡ廠製，ＭＯＤ九二ＦＳ型口徑九ｍｍ半
    自動手槍一支（槍號為ＢＥＲ四一三０六０Ｚ，槍枝管制編號：0000000
    000號，含彈匣一個，子彈十六顆），在該店外之甲○○停放車輛附近，朝甲○○及伊友人己○○（起訴書誤載為曾樹北）身體方向之地上射擊二十槍（其中
    Ｐ. ＢＥＲＥＴＴＡ美國廠製，ＭＯＤ九二ＦＳ型口徑九ｍｍ制式半自動手槍，
    槍枝管制編號：0000000000號，槍號為ＢＥＲ三八三０七一Ｚ，射擊
    六顆子彈；美國ＢＥＲＥＴＴＡ廠製，ＭＯＤ九二ＦＳ型口徑九ｍｍ半自動手槍
    ，槍號為ＢＥＲ四一三０六０Ｚ，槍枝管制編號：0000000000號，射
    擊十四顆子彈），致使甲○○左小腿遭擊中二槍，受有左小腿槍傷合併脛骨及腓
    骨開放性骨折等之傷害，而己○○雙腿遭擊中六槍（起訴書誤載為五槍），受有
    六處槍傷等之傷害，其後，庚○○經聽聞槍聲至店外返還上開槍彈之王光中出面
    制止後，始共同離去。嗣於八十九年四月十八日凌晨二時許，為警在臺中市市○
    路環球舞廳查獲王光中，先後循線於八十九年四月十八日下午二時二十分許，在
    臺中縣太平市○○路與新福路口查獲上開具有殺傷力，認係捷克製ＣＺ廠七五Ｂ
    型口徑九ｍｍ制式半自動手槍一支（槍枝管制編號：0000000000號，
    含彈匣一個）及九ｍｍ制式子彈二顆（已試射，不具有殺傷力），並於同年月二
    十六日下午四時三十分許，在臺中市○○○路與河北路口建築廣告招牌下查獲上
    開具有殺傷力Ｐ. ＢＥＲＥＴＴＡ美國廠製，ＭＯＤ九二ＦＳ型口徑九ｍｍ制式
    半自動手槍一支（槍枝管制編號：0000000000號，含彈匣一個）及九
    ｍｍ制式子彈三顆（已試射，不具有殺傷力），復於同年五月十日下午二時三十
    分許，在臺中市○○路與建國南路天橋旁草叢內查獲上開具有殺傷力，認係美國
    ＢＥＲＥＴＴＡ廠製，ＭＯＤ九二ＦＳ型口徑九ｍｍ半自動手槍一支（槍號為Ｂ
    ＥＲ四一三０六０Ｚ，槍枝管制編號：0000000000號）及九ｍｍ制式
    子彈二顆（已試射，不具有殺傷力），並於九十年一月十七日下午五時三十分許
    ，在臺中縣豐原市○○街一八九號Ａ棟四樓之十六室查獲庚○○，同時查獲與本
    案無涉之槍彈等物。
二、案經臺中縣警察局霧峰分局、臺中市警察局先後移送臺灣臺中地方法院檢察署檢
    察官偵查起訴暨由該署檢察官移送原審併辦。
    理  由
一、訊據上訴人即被告（下稱被告）庚○○，固坦承有於上開時地，以其向傅錦盛借
    用或受傅錦盛寄藏所持有之上開槍彈，分別向被害人丁○○及甲○○、己○○等
    三人射擊，致被害人分別受有上開槍傷之情事，核與被害人丁○○及甲○○、己○○等三人於警局、偵查、原審另案八十九年度訴字第一三八八號案件及原審本
    案緝獲當時指述之情節相符，並經證人即當時在場之廖淑娟、林清在、蕭耀文、
    洪大民等人於警局，證人丙○○及謝震宇於警局、偵查及原審時分別證述詳實，
    復有己○○之病歷資料、丁○○之診斷證明書、財團法人仁愛綜合醫院八十九年
    八月二日函覆丁○○傷勢之資料及台中縣警察局霧峰分局八十九年八月二日、九
    十一年二月四日函文附卷足稽，事證至為確，惟被告矢口否認有殺人未遂之犯行
    ，並先後辯稱：其持借用之上開槍彈，至上址僅欲嚇唬丁○○，其僅射擊一發子
    彈，並無殺人之犯意，因丁○○在逃跑中，其本欲對空鳴槍嚇唬丁○○，可能因
    該槍枝走火才擊中丁○○，且其尚曾要在場之胞兄謝震宇代為撥打電話找救護車
    將丁○○送醫，當時如有殺人犯意，應可多開幾槍。至於對甲○○己○○二人開
    槍，乃係朝地上擊發二十槍，不可能有殺人未遂犯行云云。惟查：
(一)被告於原審及本院時，坦承其曾聽聞胞兄謝震宇之妻廖淑娟與丁○○有曖昧關係
    ，且其兄謝震宇曾遭丁○○威脅等情在卷，則被告對丁○○心存不滿，應甚顯明
    ，是其辯稱借用上開具有殺傷力之制式槍彈之目的，僅係為嚇唬丁○○之用，並
    無殺害丁○○之犯意云云，自有可疑。又被告於九十年一月十八日緝獲之警訊、
    偵查中，及九十年一月二十日警訊時，雖先後供稱「丁○○當時從家裡走出來，
    我便追他，從他耳際開一槍，他倒地，我有問他如何，他說頭很痛，我撿起彈殼
    ，告訴我哥哥叫救護車，我就逃逸了」云云（參見併辦之九十年偵字第六九０號
    、第二一四九號偵查影印卷，已影印附卷），然證人謝震宇於八十九年二月八日
    警訊時證稱「‧‧‧然後我又聽到『砰』的一聲，我就開車到路口，就看見一個
    人躺在地上，而我太太（指廖淑娟）則在一旁，我下車查看發現是丁○○，身上
    還流血，我就說趕快送醫，並請姐夫（指林清在）打電話叫救護車」、「我沒有
    看見何人持槍（打傷丁○○）」等語，證人廖淑娟於同日警訊時亦證稱「當時我
    在我姐姐廖美玲家二樓房間內，所以沒看見現場打架的情況，但後來我有跑出去
    看，又有聽到槍（聲），但人都跑光了」、「我都沒看見（他人持何種器械）」
    、「我只看見丁○○受傷倒在路旁，救護車來時，我就一同護送丁○○到大里仁
    愛醫院就醫」等語，證人林清在同日警訊時亦證稱「我妻妹（指廖淑娟）聽到槍
    聲後出去，發現丁○○受傷，跑進我家叫我報案，我太太廖美玲有打電話報案」
    等語（參見八十九年偵字第二三五四號偵查卷九至十三頁），而被害人丁○○於
    本院九十一年七月二十三日審理時，復指稱被告係自後朝伊身體開一槍等語在卷
    ，顯見被告確係朝被害人丁○○頭部右側射擊，亦甚顯然，則被告事後辯稱其並
    未朝被害人丁○○之頭、頸部射擊，且其曾要謝震宇代為叫救護車等情，顯無足
    取，否則因聽聞槍聲而首先至丁○○身旁之廖淑娟應無陳稱其不知何人持槍，當
    時人都走光了等語之理。
(二)被告雖另辯稱其本欲對空鳴槍，可能係槍枝走火始擊中丁○○云云，然觀諸被害
    人丁○○受傷之位置在左頸部，而有二個於皮下相通的貫穿之傷口，符合槍傷等
    情，有財團法人仁愛綜合醫院八十九年八月二日函覆資料附卷足參（參見原審訴
    字一六０六號卷八六頁），顯見被告當時確有扣按該制式半自動手槍之扳機朝被
    害人丁○○上身之頭、頸部附近位置射擊，並非僅欲向上對空中鳴槍，而有槍枝
    走火之情形，是被告上開所辯，顯無足取。況證人謝震宇、丁○○、丙○○三人
    於偵查中、原審時，就上開槍擊案情亦證稱在卷（參見二三五四號偵查卷八二至
    八四頁，原審訴字第一六０六號卷二四、二五頁，訴緝字第九四號卷二六七頁）
    ，證人丁○○、丙○○於本院審理時，亦明確指稱丁○○當日遭被告開槍擊中等
    情在卷（參見本院卷七七、一０六頁），則被告於本院請求再傳喚謝震宇作證，
    核非必要，併此敘明。綜上所述，被告前既已對被害人丁○○有所不滿，而預先
    向他人借用具有殺傷力之制式槍彈，準備處理其兄謝震宇與丁○○間之問題，其
    後，並以該借得之制式槍彈，朝被害人丁○○上身之頭、頸部等人體最脆弱而足
    以致命之位置射擊，是主觀上應對於其該持槍射擊之行為，足以令丁○○發生致
    命危險等情有所知悉，且有預見其發生而其發生並不違背其本意之不確定殺人故
    意，至為灼然，是被告上開持槍殺人未遂等犯行，要堪認定。被告於本院請求勘
    驗該槍枝之槍身及握柄處有無因摔落地而造成之磨痕，核非必要。又被告於本院
    另辯稱本案與其另犯之案件（即本院九十一年上重更一字第二二號盜匪案件），
    有裁判上一罪關係，應諭知本件免訴云云，顯屬無據，併此敘明。
(三)扣案之九二型美制貝瑞塔制式手槍一支（槍枝管制編號：0000000000
    號），認係Ｐ. ＢＥＲＥＴＴＡ美國廠製，ＭＯＤ九二ＦＳ型口徑九ｍｍ制式半
    自動手槍，槍號為ＢＥＲ三八三０七一Ｚ，槍管內具六條右旋來復線，機械性能
    良好，認具殺傷力，經比對之結果，其中六顆彈殼之彈底紋痕特徵與射擊甲○○
    等人所用槍枝相吻合，另扣案之制式子彈三顆（均經試射），認均係口徑九ｍｍ
    制式子彈，彈底標記分別為Ｇ. Ｆ. Ｌ. 九ｍｍＬＵＧＥＲ、ＡＣＰ九六九ｍｍ
    及ＦＣ九ＭＭＬＵＧＥＲ，均認具殺傷力。而扣案制式九０手槍一支（槍枝管制
    編號：0000000000號，認係美國ＢＥＲＥＴＴＡ廠製，ＭＯＤ九二Ｆ
    Ｓ型口徑九ｍｍ半自動手槍，槍號為ＢＥＲ四一三０六０Ｚ，槍管內具六條右旋
    來復線，機械性能良好，認具殺傷力，另扣案之九０子彈二顆（均經試射），認
    均係制式口徑九ｍｍ半自動手槍子彈，彈底標記分別為ＡＣＰ九六九ｍｍ及ＰＭ
    Ｃ九ＭＭＬＵＧＥＲ，均認具殺傷力。且扣案九０手槍一支（槍枝管制編號：0
    000000000號），認係捷克製ＣＺ廠七五Ｂ型口徑九ｍｍ制式半自動手
    槍，槍號磨滅，經電解結果研判為一０五一Ｂ，槍管內具六條右旋來復線，機械
    性能良好，認具殺傷力，另扣案之九０子彈二顆（均經試射），認均係口徑九ｍ
    ｍ制式子彈，彈底標記分別為ＡＣＰ九六九ｍｍ及Ｇ. Ｆ. Ｌ. 九ｍｍＬＵＧＥ
    Ｒ，均認具殺傷力等情，有內政部警政署刑事警察局八十九年七月七日（八九）
    刑鑑字第八八一八一號函、八十九年五月十七日刑鑑字第五五一０七號鑑驗通知
    書、同年月二十五日刑鑑字第六三七七七號鑑驗通知書及同年月十七日刑鑑字第
    五０八二五號鑑驗通知書附卷可參（參見原審訴字第一六０六號卷三十頁，七二
    至七四頁），可見上開槍彈，均具有殺傷力，至為明顯，要堪認定。
(四)再者，被告於八十九年三月七日凌晨五時許，與王光中在臺中市○○路十六號「
    棕櫚ＰＵＢ」飲酒後，因故由被告持上開槍枝二支及子彈，朝甲○○、己○○射
    擊二十槍，造成甲○○己○○受傷等情，業據被告於偵審中供承不諱，核與被害
    人甲○○、己○○指訴之情節相符，並有己○○、甲○○之病歷資料在卷可稽（
    參見原審訴緝卷一００、一０三、一七六、二六八頁），復有上開槍彈之鑑定報
    告可憑，可見被告上開犯行，亦甚明顯，要堪認定。又經原審函查之結果，上開
    扣案之三支槍枝子彈，其中於丁○○被害現場，並未採獲到彈殼、彈頭及其他相
    關證物等情，有臺中縣警察局霧峰分局八十九年八月二日、九十一年二月四日函
    文可稽，而甲○○被害現場彈殼二十顆，經比對結果發現有彈殼六顆與槍枝管制
    編號0000000000號所查扣之槍枝之試射彈底紋痕特徵相符等情，亦有
    內政部警政署刑事警察局八十九年七月七日函文可據（參見原審訴字卷八三、三
    十頁，訴緝卷二一五、五六頁），益見被告上開自白，核與事實相符，自堪採信
    。公訴人雖認被告庚○○此部分犯行，係涉犯刑法第二百七十一條之殺人未遂罪
    嫌，惟查，被告庚○○陳稱其因細故與甲○○發生爭執後，始另行起意持其隨身
    攜帶之槍枝朝甲○○、己○○方向之地上射擊二十槍等語在卷，核與被害人己○○於九十年三月二十日原審八十九年度訴字第一三八八號案件審理時指陳：被告
    係朝其等方向之地上射擊多槍，其所受腿傷部分業已治癒等語相符，且被害人甲○○於原審審理時亦指稱，被告於相距二、三公尺處向其等射擊，其等係分別受
    有腿部槍傷等語在卷，是被告若確有公訴人所指殺害甲○○及己○○之殺人犯意
    ，當無於近距離之狀況下，猶朝地上方向射擊二十發子彈，並僅擊中甲○○及己○○兩人腿部之可能，從而，被告辯稱此部份僅涉犯傷害罪嫌，其無殺害甲○○
    及己○○之殺人故意等語，應堪採信，故被告此部分所為，應係犯刑法第二百七
    十七條第一項之傷害罪，公訴意旨認此部份應依殺人未遂罪嫌處斷，尚有未洽，
    併此敘明。又被告犯下本件之二案後，即逃逸無蹤，至九十年一月十七日始在臺
    中縣豐原市○○街遭查獲，有被告之警訊筆錄在卷可稽，而同案被告王光中先於
    八十九年四月十八日遭警查獲時，即先後供出作案之槍彈等情，亦有借提筆錄附
    卷可憑（參見原審訴字一六０六號卷四十、五六、六三頁），是被告辯稱本案之
    槍彈，均係其自首而查獲云云，自難採信。從而，被告上開持槍殺人未遂、傷害
    等犯行，均堪認定，應依法論科。
二、經查，被告庚○○雖已著手殺害丁○○行為之實施，惟未生殺人之結果，其犯罪
    尚屬未遂，是核被告庚○○持槍射擊丁○○之行為，係犯刑法第二百七十一條第
    二項第一項之殺人未遂罪、槍砲彈藥刀械管制條例第七條第四項之未經許可，持
    有可發射子彈具有殺傷力之制式半自動手槍罪及同條例第十二條第四項之未經許
    可，持有制式子彈罪。又被告庚○○持槍射擊甲○○、己○○之行為，係犯刑法
    第二百七十七條第一項之傷害罪、槍砲彈藥刀械管制條例第七條第四項之未經許
    可，持有可發射子彈具有殺傷力之制式半自動手槍罪及同條例第十二條第四項之
    未經許可，持有制式子彈罪。被告持槍對甲○○、己○○共射擊二十發子彈，係
    基於同一傷害犯意下之接續行為，分別侵害甲○○、己○○之法益，應論以單純
    一罪，並依想像競合犯規定，從一重論處。公訴人雖認被告庚○○持槍射擊甲○○及己○○部分，係涉犯刑法第二百七十一條之殺人未遂罪嫌，惟依上所述，該
    部分，應僅有傷害犯行，且起訴事實相同，爰依法變更起訴法條。被告先後二次
    ，以同一持有行為，同時觸犯前開非法持有制式手槍罪及非法持有制式子彈罪二
    罪，皆應依想像競合犯之規定，均從一重之未經許可持有手槍罪處斷。被告所犯
    上開殺人未遂罪與非法持有具有殺傷力之制式半自動手槍罪二罪間，以及傷害罪
    與未經許可持有手槍罪二罪間，均分別有方法結果之牽連關係，應依刑法第五十
    五條之規定，分別從一重之殺人未遂罪及非法持有具有殺傷力之手槍罪處斷。被
    告所犯上開二罪間，犯意各別，罪名不同，應予分論併罰。公訴意旨雖認被告與
    王光中就上開持槍射擊甲○○、己○○部分之行為，應論以共同正犯云云，惟查
    ，被告庚○○迭次於原審八十九年度訴字第一三八八號案件審理時及本院調查時
    陳稱，王光中並無上開共同持槍射擊被害人甲○○及己○○之行為，且係其走出
    店門前臨時將上開手槍交予王光中，王光中旋即返還上開手槍並制止其射擊被害
    人等情，既核與王光中、被害人甲○○及己○○於本院上開案件審理時陳述之情
    節均相符，是足認被告陳稱王光中確未參與上開犯行等語，應堪採信，而公訴人
    認被告與王光中應論以共同正犯，即有未洽，附此敘明。再者，移送併案審理部
    分（八十九年度偵字第一四三三一號、第一五六四四號），雖未據公訴人起訴，
    惟該部分之事實既與公訴人起訴之犯罪事實，具有實質上一罪之關係，應為起訴
    效力所及，本院自應一併審理。又被告雖已著手殺人行為之實施，惟未生殺人之
    結果，其犯罪尚屬未遂，爰依刑法第二十六條前段之規定，按既遂犯之刑度減輕
    其刑。而死刑減輕者，為無期徒刑，或為十五年以下十二年以上有期徒刑，無期
    徒刑減輕者，為七年以上有期徒刑，分別為刑法第六十四條第二項、第六十五條
    第二項所明文規定。
三、原審經審理之結果，認被告罪證明確，因而適用刑事訴訟法第三百條，槍砲彈藥
    刀械管制條例第七條第四項、第十二條第四項，刑法第二百七十一條第二項第一
    項、第二百七十七條第一項、第十一條前段、第五十五條、第二十六條前段、第
    四十二條第三項、第五十一條第五款、第三十八條第一項第一款，罰金罰鍰提高
    標準條例第一條前段、第二條等規定（原審漏引現行法規所定貨幣單位折算新台
    幣條例第二條，應予補正），並審酌被告曾因強盜罪入監服刑，於八十三年十月
    二十日假釋出監（參被告全國前案紀錄表），於假釋出監後又犯本罪，顯無悔改
    遷善之心，而持有制式手槍及子彈，對整體社會秩序及人民生命安全有極大之潛
    在危害，本件係持有具有殺傷力之制式半自動手槍三支，子彈亦達三十顆以上，
    惟其犯後業已坦承部分犯行，並與被害人丁○○達成和解等一切情狀，分別就殺
    人未遂部分，量處有期徒刑七年，就未經許可持有可發射子彈具有殺傷力之制式
    半自動手槍部分，量處有期徒刑九年，併科罰金新台幣三百萬元，罰金部分並諭
    知易服勞役之折算標準，且定其應執行刑為有期徒刑十五年，併科罰金新台幣三
    百萬元，並諭知罰金易服勞役之折算標準，以示懲儆。又說明，按槍砲彈藥刀械
    管制條例業於九十年十一月十四日修正公布，同年月十六日生效，而修正後之新
    法已將舊條例第十九條宣告強制工作之規定刪除，是被告行為後法律有變更，而
    比較新舊法之結果，以新法有利於行為人，故本件應依刑法第二條第一項前段，
    適用裁判時之法律，毋庸為於刑之執行完畢或赦免後，令入勞動場所強制工作之
    諭知。至被告持以射擊丁○○所用之九ｍｍ制式子彈九顆（原攜帶十顆子彈，一
    顆業已射擊丁○○，失其違禁物之性質）以及被告持以射擊甲○○及己○○之九
    ｍｍ制式子彈七顆（原攜帶三十四顆子彈(應係指三支槍枝合計有三十四顆子彈)
    ，其中二十顆已射擊甲○○等人，七顆經試射，均失其違禁物性質），雖均未扣
    案，然既屬違禁物，且尚無證據證明業已滅失，是應依刑法第三十八條第一項第
    一款之規定宣告沒收。另外，扣案可發射子彈具有殺傷力，認係美國ＢＥＲＥＴ
    ＴＡ廠製，ＭＯＤ九二ＦＳ型口徑九ｍｍ半自動手槍一支（槍號為ＢＥＲ四一三
    ０六０Ｚ，槍枝管制編號：0000000000號，含彈匣壹個）、可發射子
    彈具有殺傷力，認係捷克製ＣＺ廠七五Ｂ型口徑九ｍｍ制式半自動手槍一支（槍
    號磨滅，經電解結果研判為一０五一Ｂ，槍枝管制編號0000000000號
    ，含彈匣壹個）及可發射子彈具有殺傷力之Ｐ. ＢＥＲＥＴＴＡ美國廠製，ＭＯ
    Ｄ九二ＦＳ型口徑九ｍｍ制式半自動手槍一支（槍號為ＢＥＲ三八三０七一Ｚ、
    槍枝管制編號0000000000號，含彈匣壹個），均係違禁物，爰依刑法
    第三十八條第一項第一款之規定宣告沒收。至扣案之九ｍｍ制式子彈共七顆，均
    於鑑定時試射完畢，已如上述，故失其違禁物之性質，是爰不另為沒收之諭知，
    附此敘明。再者，扣案之制式左輪手槍一支（槍枝管制編號：00000000
    00號，認係仿ＳＭＩＴＨ＆ＷＥＳＳＯＮ廠口徑零點三八吋轉輪手槍製造之仿
    造槍，槍上編號一一二三五六，槍管內具七條左旋來復線，機械性能良好，認具
    殺傷力）、制式子彈三顆（經試射二顆，認均係制式口徑零點三八吋之轉輪手槍
    用子彈，彈底標記分別為ＡＣＰ九八ＳＰＬ三八，認均具殺傷力）及三五七型制
    式轉輪手槍一支（槍枝管制編號：0000000000號，認係仿ＳＭＩＴＨ
    ＆ＷＥＳＳＯＮ廠口徑零點三五七吋轉輪手槍製造之仿造槍，槍管內具六條左旋
    來復線，機械性能良好，認具殺傷力以及子彈六顆（經試射一顆，認均係制式口
    徑零點三五七吋轉輪手槍子彈之中空彈，彈底標記均為ＡＰ三五七ＭＡＧＮＵＭ
    ，均認具殺傷力），雖均具有殺傷力，有內政部警政署刑事警察局八十九年五月
    八日刑鑑字第五六六七二號及同年六月十五日刑鑑字第七二九五四號鑑驗通知書
    附卷足參，係屬違禁物，且為被告庚○○所持有，業據被告供承在卷，然被告持
    有上開槍彈，既因其前於八十九年二月初，受傅錦盛之託所為非法寄藏槍、彈之
    行為而持有者，自與本案無涉，而應屬被告另涉犯非法寄藏手槍及子彈罪嫌部分
    之證據，不宜於本案中予以沒收，是爰不另為沒收之諭知，附此敘明。原審另說
    明後敘併辦之案情，無從一併審理，並檢還檢察官依法處理，經核其認事用法，
    尚無違誤，量刑亦屬允當，被告猶執陳詞，辯稱其無殺人未遂犯行，原審量刑過
    重云云，指摘原判決不當，自為無理由，其上訴應予駁回。
四、檢察官上訴意旨略稱：(一)起訴之槍彈與併案之槍彈，皆在被告實力管領支配之
    中，問題在於是否屬被告同時寄藏，即使是同時寄藏，後部分槍彈被持以犯案，
    是否會使先前業已成立之寄藏，受到後來持有、傷害等罪之影響，且傅錦盛已於
    八十九年間死亡，無從查證，但是被告只借一支槍枝去作案，傅錦盛真有那麼多
    軍火，保持隱密，尚且來不及，竟還敢把二十六支手槍及數百顆子彈等大批軍火
    ，交給被告寄藏，令人無法理解，再者，查獲槍彈甚多種類，查獲地點散布各地
    ，並非集中一處，衡情應非屬同時寄藏，故原判決在毫無合理性基礎支持下，逕
    認被告所辯，全部由傅錦盛同時交付被告寄藏，其事實認定有違經驗法則。(二)
    槍砲彈藥刀械管制條例就槍彈之持有、寄藏之處罰，都規定在同一項，且法定刑
    度都相同，那是因為寄藏當然包含自己持有之狀態，是故寄藏固包含持有，但持
    有不能包含寄藏，不管被告是否為自己持有，抑或替別人寄藏，在將標的槍彈置
    於自己實力管領支配之下，即已成立持有、寄藏犯行，已經成立之寄藏犯行，其
    後即使再持以犯其他罪時，因為由寄藏到持槍犯案，該槍彈一直在持有中，仍應
    論以寄藏罪，不應論以持有罪責，且寄藏與持槍所犯他罪之間，不可能有牽連關
    係，應該就寄藏及他犯之罪，分論併罰，原審一面認被告傷害甲○○等人之槍彈
    ，係寄藏之槍彈，另一面卻認應成立持有罪，而與另犯傷害罪有牽連關係，自有
    認事用法之不當。(三)針對同一批槍彈，認為持有也好，寄藏也罷，基於禁止重
    複處罰原則，不能予以割裂，只就其中一部分槍彈先以持有處罰，另就其他部分
    再以寄藏處罰，其理甚明，原審既認持有應為寄藏所吸收，且認定被告持以傷害
    甲○○之二支槍彈，與併案之二十餘支槍彈，是傅錦盛同時交由被告寄藏，竟又
    認定部分經被告犯案之槍彈單獨成立持有罪責，其他未犯案之槍彈另外成立寄藏
    罪責，二者沒有裁判上一罪關係，將其認定為同一批之槍彈割裂處理，判決理由
    顯然矛盾。(四)依上所述，前後兩案查獲之槍彈，應非同時寄藏或持有，原判決
    認係同時寄藏，已有理由不備及違背經驗法則之違法。況且，既已認定係同時寄
    藏，卻又認為被告持以犯案者與未經被告持以犯案者，非屬想像競合犯，無裁判
    上一罪關係，且就被告持以犯案之槍彈，不論以寄藏罪，而論以持有罪，其判決
    理由顯然矛盾。又被告持有或寄藏之手槍有二十七支，危害社會甚鉅，犯罪情節
    重大，原審就殺人部分僅判處有期徒刑七年，持有槍彈部分僅判處有期徒刑九年
    ，量刑過輕云云，固非無見。惟按，「某甲之持有軍用手槍，縱令已受允准，而
    上訴人向其借得該槍殺人，仍係意圖供自己犯罪之用而非法持有軍用槍砲，應於
    殺人罪外，並牽連犯刑法第一百八十七條之罪」、「上訴人如因蓄意擄綁某乙勒
    贖，特向某丙借得槍彈備用，其持有槍彈之行為，與擄人勒贖，自屬刑法第五十
    五條後段之牽連犯」。次按，刑法第一百八十六條雖僅規定持有，而未將寄藏行
    為定為獨立之罪名，但仍不能以此即謂寄藏在槍砲彈藥刀械管制條例公布施行前
    不成立犯罪（參見最高法院二十九年上字第三三二九號、第一五二七號，七十四
    年台上字第三四００號判例意旨），經查，被告係為處理其胞兄之配偶廖淑娟與
    丁○○之感情糾紛而向傅錦盛借用系爭槍彈並寄藏之，則被告持其中一支槍彈殺
    害丁○○未遂之犯行，自應以殺人未遂、持有槍彈之牽連關係，從一重論處，此
    後，被告另行起意，再持上開槍枝三支及子彈，另犯傷害罪，則該後段行為，自
    應以持有槍彈、傷害罪，依牽連關係從一重論處，雖因前後持有槍彈係屬行為之
    繼續，因而前後兩次犯行，自應依數罪併罰論處，均極明顯，是原審上開認定，
    自無不合，此與被告單純受寄藏後，另行起意持以犯罪之情況，應屬有別。況且
    ，原審說明無從併辦之理由，縱有未當，該部分經本院審認後，亦屬無從併辦，
    自無礙原審上開有罪事實之認定，則檢察官上開上訴理由所指摘各情，自為無理
    由。再者，被害人丁○○之傷勢非重，雙方且以無條件和解在案（參見原審訴緝
    卷二０六頁），而本案認定有關之槍枝僅三支，子彈亦有限，則原審上開量刑，
    均無不合，公訴人徒以未一併審理之槍彈數目，遽指原審量刑過輕，亦為無理由
    ，是檢察官之上訴，均為無理由，自應予駁回。
五、檢察官移送併辦意旨（即台灣台中地方法院檢察署九十一年偵字第七二三二號，
    九十年度偵字第一七七四號、第二一四九號、第六九０號）略以：被告庚○○自
    承如附表所示槍彈均係傅錦盛於上開時地，同時交予其寄藏，被告以一收受行為
    同時持有所有槍彈，顯係一行為同時觸犯數罪名之想像競合犯，與本案有裁判上
    一罪關係，應為起訴效力所及云云。然查，被告庚○○於原審及本院調查、審理
    時，既陳稱：其當初僅向傅錦盛借用一支槍枝及數發子彈以處理上開丁○○之事
    宜，傅錦盛交予如附表所示之槍彈時，乃係告知其餘槍彈委其代為寄藏保管等語
    在卷，是除被告借得而持以射擊丁○○之槍彈外，餘如附表所示之槍彈，應係被
    告上開非法寄藏槍彈之行為所持有者，與上開借用槍彈而持有者有別，至被告受
    寄藏後，另行起意持其中部分槍枝傷害他人身體而持有，與該寄藏犯行，亦屬無
    涉，併案之槍彈，亦查無一併攜帶作案，自非本案所得併究，應檢還檢察官另行
    處理，附此敘明。
據上論斷，應依刑事訴訟法第三百六十八條，判決如主文。
本案經檢察官乙○○到庭執行職務
中        華  　    民        國  九 十 一  年     八     月    六 　   日
                                  臺灣高等法院臺中分院刑事第二庭
                                        審判長法  官  羅  禮  政
                                              法  官　陳　欣　安
                                              法　官  蔡　聰　明
右正本證明與原本無異。
如不服本判決應於收受送達後十日內向本院提出上訴書狀，其未敘述上訴之理由者並
得於提起上訴後十日內向本院補提理由書（均須按他造當事人之人數附繕本）。
                                              書記官  郭　振　祥
中        華  　    民        國  九 十 一  年     八     月    七 　   日
刑法第二百七十一條：
殺人者，處死刑、無期徒刑或十年以上有期徒刑。
前項之未遂犯罰之。
預備犯第一項之罪者，處二年以下有期徒刑。
槍砲彈藥刀械管制條例第七條第四項：
未經許可，持有、寄藏或意圖販賣而陳列第一項所列槍砲、彈藥者，處五年以上有期
徒刑，併科新臺幣一千萬元以下罰金。
                                                                        Ｒ
